【裁判字號】    99,易,871
【裁判日期】    991101
【裁判案由】    毒品危害防制條例
【裁判全文】
臺灣桃園地方法院刑事判決               99年度易字第871號
公  訴  人  臺灣桃園地方法院檢察署檢察官
被      告  甲○○
上列被告因違反毒品危害防制條例案件，檢察官聲請簡易判決處
刑（99年度毒偵字第4082號）後，本院認不宜以簡易判決處刑（
99年度桃簡字第2394號）改依通常訴訟程序審理，嗣被告於本院
審理程序中就被訴事實為有罪之陳述，經檢察官與被告於審判外
達成協商之合意，由檢察官聲請改依協商程序而為判決，本院當
庭裁定進行協商程序而為判決，判決如下：
    主  文
甲○○施用第二級毒品，累犯，處有期徒刑陸月，如易科罰金，
以新臺幣壹仟元折算壹日。扣案之甲基安非他命殘渣袋貳只沒收
銷燬之；扣案之甲基安非他命吸食器壹組、分裝杓壹支均沒收。
    事實及理由
一、按檢察官聲請以簡易判決處刑之案件，經法院認為有刑事訴
    訟法第451 條之1 第4 項但書之情形者，應適用通常程序審
    判之，刑事訴訟法第452 條定有明文。查本案檢察官原認被
    告莊宜樺涉有施用第二級毒品罪嫌，聲請簡易判決處刑，本
    經本院桃園簡易庭以99年度桃簡字第2242號，以簡易程序審
    理，惟本院認本件不適於以簡易判決處刑，爰適用通常程序
    審理，合先敘明。
二、甲○○為前於民國88年間因施用毒品案件，經本院以88年度
    毒聲字第7882號裁定送觀察、勒戒後，認無繼續施用毒品傾
    向，於89年1 月15日執行完畢出所，經臺灣桃園地方法院檢
    察署檢察官以89年度毒偵字第45號為不起訴處分確定；再於
    89年間因施用第二級毒品案件，經本院以89年度毒聲字第
    4301號裁定送觀察、勒戒後，因認有繼續施用毒品之傾向，
    經本院89年度毒聲字第4929號裁定令入戒治處所施以強制戒
    治1 年，並於90年2 月6 日出監；該次施用第二級毒品犯行
    ，亦經本院以89年度桃簡字第1183號判決判處有期徒刑4 月
    確定，甫於92年2 月3 日執行完畢出監；又於91年間因施用
    毒品案件，經本院92年度毒聲字第2721號裁定令入戒治處所
    施以強制戒治1 年，並於93年1 月9 日出監；該次施用第二
    級毒品犯行，亦經本院以91年度易緝字第150 號判決判處有
    期徒刑8 月確定，甫於93年4 月1 縮刑期滿執行完畢出監；
    復於92年間因施用毒品案件，經臺灣臺東地方法院以93年度
    訴字第10號判決判處有期徒刑8 月、3 月，應執行有期徒刑
    11月，並於94年5 月16日縮刑期滿執行完畢出監；再於95
    年間因施用毒品案件，經本院以95年度易字第516 號判決判
    處有期徒刑6 月確定，嗣經本院以96年度聲減字第252 號裁
    定減為有期徒刑3 月，甫於96年6 月12日縮刑期滿執行完畢
    出監；又於97年間因施用毒品案件，經本院以97年度審訴字
    第254 號判決判處有期徒刑9 月、6 月，應執行有期徒刑1
    年1 月確定，甫於98年9 月11日有期徒刑執行完畢出監。詎
    其仍不知悔改，基於施用第二級毒品甲基安非他命之犯意，
    於99年6 月19日上午9 時許，在桃園縣八德市○○路91巷6
    號住處，施用第二級毒品甲基安非他命1 次。嗣於99年6 月
    20日下午3 時55分許，在上揭住處為警查獲，始悉上情。案
    經台北縣政府警察局三峽分局報告臺灣板橋地方法院檢察署
    呈請臺灣高等法院檢察署令轉臺灣桃園地方法院檢察署檢察
    官偵查後聲請簡易判決處刑，本院認不宜以簡易判決處刑，
    改依通常程序審理。
三、證據：
（一）被告甲○○於本院審理中之自白。
（二）台灣檢驗科技股份公司於99年7 月8 日所出具之濫用藥物
      檢驗報告1 份（報告編號：UL/2010/60596）。
（三）臺北縣政府警察局搜索扣押筆錄、扣押物品目錄表、現場
      勘驗照片3 張、查獲毒品危害防治條例按姓名對照表（北
      縣警峽刑字第0990020801號）。
（四）甲基安非他命吸食器1 組及分裝杓1 支、甲基安非他命殘
      渣袋2 只。
四、本件經檢察官與被告甲○○於審判外達成協商之合意且被告
    已認罪，其合意內容為：被告願受科刑範圍為有期徒刑6 月
    ，如易科罰金以新臺幣壹仟元折算壹日。經查，上開協商合
    意並無刑事訴訟法第455 條之4 第1 項所列情形之一，檢察
    官聲請改依協商程序而為判決，本院爰不經言詞辯論，於協
    商合意範圍內為協商判決。
五、至扣案內含有第二級毒品甲基安非他命殘渣之殘渣袋2 只，
    經鑑驗結果，內含有甲基安非他命成分，有行政院衛生署食
    品藥物管理局99.10.25FDA 研字第0990061820號檢驗報告書
    1 紙在卷可參，又因殘渣袋無法與第二級毒品甲基安非他命
    殘渣分離，是亦應依毒品危害防制條例第18條第1 項前段規
    定宣告沒收銷燬之。另扣案之甲基安非他命吸食器1 組及分
    裝杓1 支，為被告所有，且係供其施用第二級毒品甲基安非
    他命所用之物，業經被告供明在卷，應依刑法第38條第1 項
    第2 款規定，宣告沒收。
六、應適用之法條：刑事訴訟法第452 條、第455 條之2 第1 項
    、第455 條之4 第2 項、第455 條之8 ，毒品危害防制條例
    第10條第2 項、第18條第1 項前段，刑法第11條前段、第47
    條第1 項、第41條第1 項前段、第38條第1 項第2 款，判決
    如主文。
七、末以，協商判決除有刑事訴訟法第455 條之4 第1 項第1 款
    於本訊問程序終結前，被告撤銷協商合意或檢察官撤回協商
    聲請者；第2 款被告協商之意思非出於自由意志者；第4 款
    被告所犯之罪非第455 條之2 第1 項所定得以聲請協商判決
    者；第6 款被告有其他較重之裁判上一罪之犯罪事實者；第
    7 款法院認應諭知免刑或免訴、不受理者情形之一；及違反
    同條第2 項「法院應於協商合意範圍內為判決，法院為協商
    判決所科之刑，以宣告緩刑、2 年以下有期徒刑、拘役或罰
    金為限。」等規定者外，不得上訴。
八、如不服本件判決，而有前項各款所列情形之一者，得自收受
    判決送達之日起10日內，向本院提出上訴書狀（須附繕本）
    ，上訴於第二審法院。
本案經檢察官呂理銘到庭執行職務
中    華    民    國    99    年    11    月     1    日
                  刑事第二庭  審判長法  官  徐培元
                                    法  官  丁俞尹
                                    法  官  張少威
以上正本證明與原本無異。
如不服本判決應於收受判決後10日內向本院提出上訴書狀，並應
敘述具體理由。其未敘述上訴理由者，應於上訴期間屆滿後20日
內向本院補提理由書(均須按他造當事人之人數附繕本)「切勿逕
送上級法院」。
                                    書記官  陳孟君
中    華    民    國    99    年    11    月    9     日
附錄本案論罪科刑之法條：
毒品危害防制條例第10條
施用第一級毒品者，處六月以上五年以下有期徒刑。
施用第二級毒品者，處三年以下有期徒刑。

司法院資訊處製作；財團法人民間司法改革基金會備份。
